【裁判字號】    98,訴,967
【裁判日期】    981201
【裁判案由】    違反槍砲彈藥刀械管制條例
【裁判全文】
臺灣高雄地方法院刑事判決               98年度訴字第967號
公  訴  人  臺灣高雄地方法院檢察署檢察官
被      告  甲○○
選任辯護人  孟昭安律師
上列被告因違反槍砲彈藥刀械管制條例案件，經檢察官提起公訴
（97年度偵字第26485 號），本院判決如下：
    主  文
甲○○未經許可，持有可發射子彈具殺傷力之改造手槍，累犯，
處有期徒刑參年貳月，併科罰金新臺幣拾陸萬元，罰金如易服勞
役，以新臺幣壹仟元折算壹日。扣案仿BERETTA 廠FS型半自動改
造手槍壹支（槍枝管制編號0000000000號）沒收之。
    事  實
一、甲○○前因公共危險案件，經本院以95年度交簡字第508 號
    判決判處有期徒刑3 月，並經本院以95年度交簡上第76號判
    決駁回上訴確定，於民國95年7 月27日易科罰金執行完畢。
    詎仍不知悔改，明知未經許可，不得持有可發射子彈具有殺
    傷力之改造手槍及子彈，竟於96年9 、10月間，在高雄市○
    ○路與民族路口，以新臺幣（下同）2 萬8,000 元之代價，
    向曾奎豪（另案經臺灣高雄地方法院檢察署檢察官提起公訴
    ）購買具殺傷力之仿BERETTA 廠92FS型半自動手槍製造之改
    造手槍1 支（槍枝管制編號00000000 00 ）、9mm 制式子彈
    11 顆 （另有不具殺傷力之非制式子彈2 顆），而非法持有
    之。嗣於97年9 月12日18時許，經警持本院核發之搜索票，
    前往甲○○位於高雄市○○區○○路712 號9 樓之5 住處實
    施搜索，在甲○○房間衣櫃隔層內查扣上開具殺傷力改造手
    槍1 支、制式子彈11顆（另有不具殺傷力之非制式子彈2 顆
    ）等物，始悉上情。
二、案經高雄市政府警察局三民第二分局報請臺灣高雄地方法院
    檢察署檢察官偵查起訴。
    理  由
一、證據能力部分：
    按被告以外之人於審判外之陳述，雖不符刑事訴訟法第159
    條之1 至之4 等4 條之規定，而經當事人於審判程序同意作
    為證據，法院審酌該言詞陳述或書面陳述作成時之情況，認
    為適當者，亦得為證據；又當事人、代理人或辯護人於法院
    調查證據時，知有刑事訴訟法第159 條第1 項不得為證據之
    情形，而未於言詞辯論終結前聲明異議者，視為有前項之同
    意，同法第159 條之5 定有明文。本判決所引用之證據資料
    ，其中傳聞證據部分，縱無刑事訴訟法第159 條之1 至第
    159 條之4 或其他規定之傳聞證據例外情形，亦因被告甲○
    ○及辯護人、檢察官或同意可作為證據使用，或未聲明異議
    ，本院審酌該證據作成之情況，認為適當，均應得為證據。
二、認定犯罪事實所憑證據及理由：
    訊據被告對上開犯罪事實坦承不諱，核與證人陳建聞於警詢
    中證述：伊親眼目睹綽號「鎮哥」之男子（即被告）向曾奎
    豪購買槍枝等語相符（偵一卷第42～43頁），且有高雄市政
    府警察局三民第二分局搜索扣押筆錄暨扣押物品目錄表、97
    年9 月12日警鑑槍字第105 號、現場蒐證照片7 張、高雄市
    政府警察局槍枝初步檢視報告表及槍枝照片4 張在卷可憑（
    偵一卷第13～25頁），並有上開改造手槍1 支、子彈13顆扣
    案可證。又扣案手槍1 支、子彈13顆經送請內政部警政署刑
    事警察局鑑定結果：一、送鑑手槍1 枝（槍枝管制編號
    0000000000號）係改造手槍，由仿BERETTA 廠92FS型半自動
    手槍製造之槍枝，換裝土造金屬槍管及土造金屬滑套而成，
    擊發功能正常，可供擊發適用子彈使用，認具殺傷力。二、
    送鑑子彈13顆：(一)11顆均係口徑9mm 制式子彈，採樣4 顆試
    射，均可擊發，認均具殺傷力。(二)2 顆均係非制式子彈，由
    金屬彈殼組合直徑9.0 ±0.5mm 金屬彈頭而成，採樣1 顆試
    射，雖可擊發，惟發射動能不足，認不具殺傷力等情，此有
    該局97年10月21日刑鑑字第0970140329號槍彈鑑定書在卷可
    稽（偵一卷第62～65頁）。又上開未經試射之子彈8 顆，經
    本院依職權送請內政部警政署刑事警察局鑑定結果：(一)7 顆
    （制式子彈）經試射，可擊發，認均具殺傷力(二)1 顆（非制
    式子彈）經試射，雖可擊發，惟發射動能不足，認不具殺傷
    力等情，有該局98年8 月24日刑鑑字第0980107897號函在卷
    為憑（本院訴字卷第11頁），是本案查獲之上開槍、彈，除
    其中直徑9.0 ±0.5mm 非制式子彈2 顆不具殺傷力外，其餘
    改造手槍1 支（槍枝管制編號0000000000）及口徑9mm 制式
    子彈11顆均具殺傷力，足認被告自白與事實相符，應可採信
    。本件事證明確，被告犯行堪予認定。
三、論罪科刑部分
  (一)核被告所為，係犯槍砲彈藥刀械管制條例第8 條第4 項未經
    許可持有可發射子彈具有殺傷力之改造手槍罪及第12條第4
    項未經許可持有子彈罪。被告以一持有行為，同時持有上開
    具殺傷力之改造手槍1 支、制式子彈11顆，為想像競合犯，
    應從一重論以未經許可持有可發射子彈具殺傷力之改造手槍
    罪。被告有事實欄所載之前科紀錄，有臺灣高等法院被告前
    案紀錄表在卷可考，其於5 年內故意再犯本件有期徒刑以上
    之罪，為累犯，應依刑法第47條第1 項加重其刑。另按槍砲
    彈藥刀械管制條例第18條第4 項規定：犯本條例之罪，於偵
    查或審判中自白，並供述全部槍砲、彈藥、刀械之來源及去
    向，因而查獲或因而防止重大危害治安事件之發生者，減輕
    或免除其刑。其立法本意，自指如據其自白，進而查獲該槍
    砲、彈藥、刀械之來源供給者及所持有之槍砲、彈藥、刀械
    去向，或因而防止該重大危害治安事件之發生時，既能及早
    破獲相關之犯罪集團，並免該槍、彈及刀械續遭持為犯罪所
    用，足以消彌犯罪於未然，自有減輕或免除其刑，以鼓勵自
    新之必要。如雖於偵查或審判中自白，惟並未因而查獲該槍
    砲、彈藥刀械之來源，自與本規定應予減輕或免除其刑之要
    件不合（最高法院91年度臺上第2969號判決意旨參照）。被
    告於警詢時僅供述扣案槍、彈是向瑞豐夜市內不知名男子購
    得，並未提供該男子之身分及聯絡方式，故警方無從自被告
    之自白中因此查獲前手曾奎豪等情，有高雄市政府警察局三
    民第二分局98年10月30日函暨附件在卷可參（本院訴字卷第
    21～27頁），又被告於偵訊時仍供稱不知道「阿豪」是否是
    曾奎豪，亦不知道他住哪裡等語（偵一卷第72 頁 ），復於
    本院審理時供稱：伊之前不知道曾奎豪的名字，只知道他叫
    「阿豪」，也不知道他住哪裡；伊自被警察查到時迄今仍不
    曉得曾奎豪住哪，伊在警局亦未把曾奎豪的電話給警察等語
    （本院訴字卷第38頁），足徵本件顯無因被告之自白，並供
    述槍、彈之來源及去向，因而查獲或因而防止重大危害治安
    事件之發生可言，自與槍砲彈藥刀械管制條例第18條第4 項
    規定之要件未合，是無從依該規定予以減免其刑。
  (二)爰審酌被告非法持有改造手槍1 支及制式子彈11顆，子彈數
    量不少，對於社會治安具有鉅大之潛在危險性，行為誠有不
    該，惟念及其犯後坦承犯行，犯後態度良好，又無證據證明
    其曾持該槍彈犯罪，尚未造成實質之重大之危害，暨被告之
    智識、經濟情況等，量處如主文所示之刑，並就罰金部分，
    諭知易服勞役之折算標準。
  (三)扣案改造手槍1 支（槍枝管制編號0000000000），經鑑定具
    殺傷力，且係被告所持有之違禁物，應依刑法第38條第1 項
    第1 款之規定宣告沒收；扣案具有殺傷力之9mm 制式子彈11
    顆，均業於鑑定時試射擊發，已如前述，自已不具有子彈之
    完整結構，失去其效能，堪認現已不具殺傷力，而非違禁物
    ，自無宣告沒收之必要；扣案不具殺傷力之9.0 ±0.5mm 非
    制式子彈2 顆，非屬違禁物，亦與被告本件犯罪無涉，自均
    不予宣告沒收，併此敘明。
據上論斷，應依刑事訴訟法第299 條第1 項前段，槍砲彈藥刀械
管制條例第8 條第4 項、第12條第4 項，刑法第11條前段、第47
條第1 項、第55條、第42條第3 項、第38條第1 項第1 款，現行
法規所定貨幣單位折算新臺幣條例第2條，判決如主文。
本案經檢察官李怡增到庭執行職務。
中    華    民    國    98    年    12    月    1     日
                  刑事第十六庭  審判長法  官  曾逸誠
                                      法  官  王靖茹
                                      法  官  姚水文
以上正本證明與原本無異。
如不服本判決應於收受送達後10日內向本院提出上訴書狀，並應
敘述具體理由；如未敘述上訴理由者，應於上訴期間屆滿後20日
內向本院補提理由書（均須按他造當事人之人數附繕本）「切勿
逕送上級法院」。
中    華    民    國    98    年    12    月    1     日
                                      書記官  何慧娟
附錄本判決論罪科刑法條：
槍砲彈藥刀械管制條例第8條第4項：
未經許可，持有、寄藏或意圖販賣而陳列第1 項所列槍枝者，處
3 年以上10年以下有期徒刑，併科新臺幣700 萬元以下罰金。
槍砲彈藥刀械管制條例第12條第4項：
未經許可，持有、寄藏或意圖販賣而陳列子彈者，處5 年以下有
期徒刑，併科新臺幣300 萬元以下罰金。


司法院資訊處製作；財團法人民間司法改革基金會備份。
